【裁判字號】    94,上易,2117
【裁判日期】    950105
【裁判案由】    竊盜
【裁判全文】
臺灣高等法院刑事判決                94年度上易字第2117號
上  訴  人  台灣板橋地方法院檢察署檢察官
上  訴  人
即  被  告  乙○○
                    現於台北看守所
上列上訴人因被告竊盜案件，不服臺灣板橋地方法院94年度易字
第1281號，中華民國94年10月21日第一審判決（起訴案號：臺灣
板橋地方法院檢察署94年度偵字第16007 號，併辦案號桃園地方
法院檢察署94年偵字第18984號），提起上訴，本院判決如下：
    主  文
原判決撤銷。
乙○○連續攜帶兇器竊盜，處有期徒刑壹年貳月，扣案之一字起
子壹支沒收。
    事  實
一、乙○○基於意圖為自己不法所有之概括犯意，先後於：
    (一)於民國94年8月24日凌晨3時許，在桃園縣楊梅鎮○○路16
      4 巷口，以不明方式破壞車窗後（毀損犯行，未據告訴）
      ，竊取彭康家所有車牌8P-3216號自用小客車1輛，得手後
      供己使用。
    (二)民國（下同）94年9月22日18時 許，在台北縣土城市○○
      街1 號前，持其所有客觀上足以對人之生命、身體構成危
      害之兇器一字起子乙支敲破損壞甲○○所有停放在該處之
      5905 -DT號自用小客車之車窗玻璃，足以生損害於甲○○
      ，再進入其內竊得甲○○所有置放在上開5905-DT 號自用
      小客車內之高速公路回數票80張及零錢現金新台幣（下同
      ）200元。
    (三)94年9月23日14時許，在台北縣土城市○○路2號旁，持上
      開兇器一字起子敲破損壞劉乃菁所有（惟日常由其男友丁○○使用）停放在該處之4935-KC 號自用小客車之右前車
      窗玻璃後（惟毀損犯行，未據告訴），進入其內竊得丁○○所有置放在上開4935-KC 號自用小客車內之零錢現金33
      元。
    (四)94年9月23日14時許，在台北縣土城市○○路2號旁，乙○○竊得上開現金33元後，又在上址附近，再持上開兇器一
      字起子敲破損壞丙○○所有停放在該處之9535-FJ 號自用
      小客車之右前車窗玻璃後（惟毀損犯行，亦未據告訴），
      正進入其內搜尋財物時，遭適駕車行經上開9535-FJ 號自
      用小客車旁之戊○○發覺有異，立即報請警員到場逮捕乙○○，並扣得上開一字起子乙支、用餘高速公路回數票59
      張（業據甲○○領回）及現金33元（業據丁○○領回）。
      彭家康之小客車亦經其領回。
二、案經甲○○訴由臺北縣政府警察局土城分局報請臺灣板橋地
    方法院檢察署檢察官偵查起訴及桃園方法院檢察署檢察官移
    請併辦。
    理  由
一、上開事實業據被告乙○○迭次於警詢、偵查中及本院審理時
    均坦承不諱，核與告訴人甲○○、被害人丁○○、丙○○、
    彭家康4 人於警訊中指述之情節及證人戊○○於警詢中證述
    之情節，均相符合，並有告訴人甲○○、丁○○、彭家康 3
    人所簽立上開贓物之贓物認領保管單各乙紙，復有扣案之上
    開一字起子乙支，在卷可稽，足堪認定。被告上開犯行已臻
    明確，應予依法論科。
二、查扣案之上開一字起子，屬金屬硬物，並具有相當之長度，
    在客觀上顯足以對人之生命、身體構成危害，應屬兇器之一
    種，核被告上開事實(一)所為，係犯刑法第320條第1項之竊盜
    罪，上開事實(二)所為，係犯刑法第321條第1項第3 款之攜帶
    兇器竊盜罪及第354條之毀損罪（惟起訴書漏引刑法第354條
    之條文）；上開事實(三)所為，係犯刑法第321條第1項第3 款
    之攜帶兇器竊盜罪；上開事實(四)所為，則係犯刑法第321 條
    第2項、第1項第3 款之攜帶兇器竊盜未遂罪。被告於上開事
    實(四)中，已進入上開9535-FJ 號自用小客車內搜尋財物，惟
    尚未竊得任何財物，即遭警查獲，依刑法第26條第1 項之規
    定，為未遂犯。被告就上開事實(二)所犯上開2 罪，有方法、
    結果之牽連關係，為牽連犯，應依刑法第55條之規定，從一
    重之攜帶兇器竊盜乙罪處斷。又被告上開先後4 次竊盜之行
    為，其時間緊接，所犯構成要件相同，顯係基於同一之概括
    犯意所為，為連續犯，應依刑法第56條之規定，論以情節較
    重之攜帶兇器竊盜既遂乙罪，並加重其刑。
三、原審予以論罪科刑，固非無見，惟原判決就上開事實(一)部分
    未及審理，（此部分雖未經起訴，惟因與已起訴部分有連續
    犯之裁判上一罪關係，且經檢察官移請併辦，本院自得併予
    審理。）被告上訴請求輕判雖無理由，檢察官執之上訴則為
    有理由，原判決應予以撤銷改判。爰審酌被告明知上開財物
    均非其所有，竟為一己之私，先後3 次攜帶上開兇器一字起
    子損壞上開5905-DT號、4935-KC號及9535-FJ 號自用小客車
    之車窗玻璃，再進入其內行竊財物，及行竊小客車，不僅損
    及告訴人甲○○、被害人丁○○、丙○○、彭家康之權益，
    亦嚴重破壞社會上之財物安全及被告犯罪後之態度等一切情
    狀，量處如主文所示之刑，以資儆懲。
三、扣案之上開一字起子乙支，為被告所有供上開犯罪所用之物
    ，業據被告供承在卷，應依刑法第38條第1 項第2 款之規定
    ，宣告沒收之。
據上論斷，應依刑事訴訟法第369條第1項前段、第364條、299條
第1項前段，刑法第56條、第321條第1項第3款、第354條、第 55
條、第38條第1項第2款，罰金罰鍰提高標準條例第1 條前段，判
決如主文。
本案經檢察官張秋雲到庭執行職務。
中    華    民    國    95    年    1    月    5     日
                  刑事第十四庭審判長法  官 張連財
                                    法  官 林明俊
                                    法  官 楊照男
以上正本證明與原本無異。
不得上訴。
                                    書記官 陳秋雄
中    華    民    國    95    年    1    月    5     日
附錄：本案論罪科刑法條全文
中華民國刑法第321條
 犯竊盜罪而有左列情形之一者，處六月以上、五年以下有期徒刑
：
一  於夜間侵入住宅或有人居住之建築物、船艦或隱匿其內而犯
    之者。
二  毀越門扇、牆垣或其他安全設備而犯之者。
三  攜帶兇器而犯之者。
四  結夥三人以上而犯之者。
五  乘火災、水災或其他災害之際而犯之者。
六  在車站或埠頭而犯之者。
前項之未遂犯罰之。
中華民國刑法第354條
毀棄、損壞前2條以外之他人之物或致令不堪用，足以生損害於
公眾或他人者，處二年以下有期徒刑、拘役或五百元以下罰金。


司法院資訊處製作；財團法人民間司法改革基金會備份。
